Inventaris van de kopieën der Doop-, Trouw- en Begraafboeken (DTB) van `s Gravenzande
Nationaal Archief, Den Haag
DTB kopie Zuid-Holland; `s Gravenzande
DTB `s Gravenzande
0 0
GEDTBZH043
??? meter; ??? inventarisnummers
Gescande fotokopieën van normale geschreven en gedrukte teksten. De Nederlandstalige stukken van vóór ca. 1700 zijn geschreven in het gotische cursiefschrift, met name in de oud-Hollandse klerkencursief.
Nationaal Archief, Den Haag
Nederduits gereformeerde gemeente te `s Gravenzande
Rooms-katholieke parochie te `s Gravenzande
Ambachtsbestuur ("gerecht", "burgemeesters", "Wet", "schepenen", "commissarissen", gequalificeerden) van `s Gravenzande
Burgerlijke Stand van de gemeente `s Gravenzande
De doopregisters bevatten naast de doopdatum de volledige namen van de ouders en de voornaam van het gedoopte kind. Daarnaast worden soms ook de doopgetuigen en / of peetouders genoemd. De trouwregisters bevatten naast de datum van (onder)trouw de namen van bruidegom en bruid. Daarnaast treft men dikwijls aanvullende gegevens aan, zoals plaats van herkomst, woonadres, de vermelding dat de persoon weduwnaar of weduwe is en eventueel de naam van de vorige partner. Wanneer de partners uit verschillende plaatsen afkomstig zijn of elders trouwen, vindt men ook gegevens omtrent afgegeven attestaties van de huwelijksafkondigingen. De begraafregisters bevatten op datum van aangifte de naam van de begraven persoon. In enkele gevallen wordt ook de datum van overlijden gegeven. Bij (minderjarige) kinderen wordt meestal de naam van de vader vermeld; bij vrouwen en weduwen soms de naam van de echtgenoot. Aanvullende gegevens over de begraafplaats en het luiden van de klok komen zelden voor.
Archiefvorming
Geschiedenis van het archiefbeheer
De verwerving van het archief
3.04
Aanwijzingen voor de gebruiker
Openbaarheidsbeperkingen
Volledig openbaar
De collectie is een duplicaat van een archief in eigen beheer.
Materiële beperkingen
Aanvraaginstructie
Van de documenten die in deze archiefinventaris zijn beschreven, kunnen de originelen niet geraadpleegd worden. Deze zijn overgedragen aan het gemeentebestuur van de gemeente vanwaar ze afkomstig zijn, ter opneming en bewaring in de gemeentelijke archiefbewaarplaats.
Verwant materiaal
Beschikbaarheid van kopieën
Beschrijving van de series en archiefbestanddelen
- 's-GRAVENZANDE (DTB)
  Originelen berusten bij het Historisch Archief Westland
  - ALGEMEEN, A.
    - GEREFORMEERD, a.
      - Doopboeken., 1632-1812.; 1-3.V
        - 1632 september 12-1698 september 7., 1
        - 1632 september 11-1761., 2.I-2.III
          Bevat gedeeltelijk een afschrift van nr. 1.
          - 1632-1698., 2.I
          - 1699-1739., 2.II
          - 1740-1761., 2.III
        - 1762-1812 februari 12., 3.I-3.V
          Achterin een extract uit het doopboek van de Rooms-Katholieke parochie, 1811 februari 6-october 27. Tevens vermelding van het geboorten-, 1762-1811, en overlijdenspercentage, 1775-1808.
          - 1762-1774., 3.I
          - 1775-1784., 3.II
          - 1785-1794., 3.III
          - 1795-1804., 3.IV
          - 1805-1812., 3.V
      - Trouwboeken., 1653-1811.; 4-5
        - 1653 januari 12-1747., 4
          Geinterpoleerd is een lidmatenregister d.d. 1668 (doorgehaald), na trouwinschrijving 1715 juni 10.
        - 1748 april 26-1811., 5
      - Begraafregister, met vermelding van grafeigenaars en begravenen., 1661-1851.; 6.I-6.III
        Het register dateert van 1785.
        - nr. 1-209., 6.I
        - nr. 210-389., 6.II
        - nr. 390-400, 1-224., 6.III
      - 1775 april 18-1809.Begraafregister., 7
        Het register dateert van 1786.
      - 1661-1811.Begraafregister., 8
        Extract uit nr. 6. De namen van kinderen zijn niet overgenomen.
      - 1762-1804.Jaarstaten van begraven personen., 9
    - ROOMS-KATHOLIEK, b.
      Zie DTB Monster, nrs. 6a-8.
  - 's-Gravenzande en Zandambacht, B.
    - GERECHT, a.
      - Trouwboeken., 1685-1753.; 10-11
        - 1685-1700., 10
        - 1701-1753., 11
      - Ondertrouw- en trouwboek., 1756-1807.; 12
        Vanaf 1778 alleen akten die zijn gepasseerd voor het gerecht van 's-Gravenzande. Hierin tevens verklaringen van proclamaties ten behoeve van elders te sluiten huwelijken.
      - Bijlagen., 1685-1811.; 13.I-13.IV
        - 1685-1783., 13.I
        - 1785-1803., 13.II
        - 1804-1808., 13.III
        - 1810-1811., 13.IV
    - GEQUALIFICEERDEN, b.
      - Biljetten van aangifte van overlijden., 1806-1811.; 13A
      - 1806-1808., 13A.I
      - 1809-1811., 13A.II
  - 's-Gravenzande, C.
    - GERECHT, a.
      - Ondertrouw- en trouwboek., 1807 juni 5-1811.; 14
        Bevat tevens verklaringen van gedane proclamaties ten behoeve van elders te sluiten huwelijken. Zie ook nr. 12.
      - Trouwboek., 1792-1811.; 15
      - Ondertrouw- en trouwboek., 1778 april 10-1811 mei 19.; 16
      - Trouwboek., 1793 april 21-1811 mei 19.; 17